臺灣高等法院刑事判決　　　　　　　　 96年度上易字第555號
上　訴　人　臺灣臺北地方法院檢察署檢察官
上　訴　人
即　被　告　丙○○
選任辯護人　張振興律師
上　訴　人
即　被　告　庚○○
選任辯護人　李成功律師
上　訴　人
即　被　告　乙○○
上　訴　人
即　被　告　辛○○
被　　　告　壬○○
上列上訴人因詐欺案件，不服臺灣臺北地方法院九十六年度易字
第六十三號，中華民國九十六年一月三十日第一審判決（起訴案
號：臺灣臺北地方法院檢察署九十五年度偵字第二四九一九號）
，提起上訴，本院判決如下：
    主  文
原判決撤銷。
丙○○、庚○○共同意圖為自己不法之所有，以詐術使人將本人
之物交付，丙○○處有期徒刑貳年貳月，庚○○處有期徒刑壹年
捌月。扣案如附表二、三、四所示之物均沒收。
乙○○、壬○○、辛○○共同意圖為自己不法之所有，以詐術使
人將本人之物交付，各處有期徒刑壹年，減為有期徒刑陸月，如
易科罰金，均以新台幣壹仟元折算壹日。扣案如附表二、三、四
所示之物均沒收。
    犯罪事實
一、丙○○、庚○○係夫妻關係與林明宏（另行審理）及姓名年
    籍不詳，綽號蔡大哥、小郭、小蔣之成年人，共同基於意圖
    為自己不法所有之犯意聯絡，先於民國九十五年八月底某日
    起，租用基隆市○○區○○街一一八號三樓，後因房租太貴
    ，於同年九月中旬移至基隆市七堵區（起訴書誤載為仁愛區
    ，應予更正）百六街十五號丙○○經營之潔伕洗車行內，在
    上開二處架設提供詐騙集團使用之轉接詐騙電話機房，提供
    詐騙集團成員使用。上開詐騙集團之行騙手法，包括冒稱檢
    察署、法院及警察機關名義，假借應徵保全、司機、網路拍
    賣、假親友、假中獎、網路援交、色情應召、六合彩明牌等
    ，騙取民眾當面交付金錢或匯入款項，再由車手前往收款或
    領款，詳如附表一所示。丙○○等人則係架設電話轉接機房
    提供大陸地區詐騙集團作為轉接民眾回撥電話使用，丙○○
    接獲蔡大哥等寄來之閘道器（Gateway）、數位式行動通訊
    電路中繼器（DMT- Digital Mobile Trunk，俗稱節費器）
    等電信設備，再租用中華電信股份有限公司（下稱中華電信
    公司）之固定制ADSL服務，將線路接妥，並依蔡大哥指示前
    往貨運站等收取SIM卡，先以其手機試撥是否可用，可用者
    插入節費器使用，並與大陸方面兩邊皆進行測試，不可用者
    分類後丟棄。待丙○○接獲大陸地區詐騙集團通知通話品質
    不良時，則移動天線或節費器位置，或關閉電源一段時間再
    重新開啟，若係通知卡片遭斷話，則再插入新的卡片使用，
    以此方式建構由節費器、閘道器及中華電信ADSL數據機組成
    之電話轉接機房，並擔任線路維護、故障排除之工作；庚○○與林明宏則協助看顧機房、處理蔡大哥匯入包括丙○○、
    乙○○與壬○○三個機房之薪資分配、詢問維護通話品質相
    關事項等。丙○○等人可分得之薪水為每月新台幣（下同）
    三至五萬元，已領取二次，每更換一張卡片可另得一百元，
    蔡大哥將款項匯入丙○○設於基隆市第二信用合作社新店分
    社之00000000000號帳戶。如此，當被害人依照
    詐騙集團指示回撥詐騙電話時，即經由丙○○、庚○○、林
    明宏之機房，直接接通位於大陸地區之詐騙集團成員，被害
    人對此並不知情，進而遭詐騙集團詐騙，被害人被害情形如
    附表一所示。
二、乙○○（綽號狐狸）與辛○○（綽號娃娃）係男女朋友，經
    由丙○○之介紹，而共同與不詳姓名成年男子「蔡大哥」基
    於意圖為自己不法所有之犯意聯絡，自九十五年十月底某日
    起，在台北縣中和市○○路五六七之一號二樓，架設提供詐
    騙集團使用之轉接詐騙電話機房，提供大陸地區詐騙集團作
    為轉接民眾回撥電話使用，二人前往超峰快遞板橋站領取蔡
    大哥自大陸寄來之閘道器（Gateway）、數位式行動通訊電
    路中繼器（DMT- Digital Mobile Trunk，俗稱節費器）、
    天線等電信設備，接受綽號「小郭」者之指示，接妥辛○○
    名義向中華電信股份有限公司（下稱中華電信公司）申請之
    ADSL設備，並依蔡大哥指示前往貨運站等收取SIM卡，先以
    其手機試撥是否可用，可用者插入節費器使用，並與大陸方
    面兩邊皆進行測試，不可用者分類後丟棄，待接獲大陸地區
    詐騙集團通知通話品質不良時，則移動天線或節費器位置，
    或關閉電源一段時間再重新開啟，若係通知卡片遭斷話，則
    再插入新的卡片使用，以此方式建構由節費器、閘道器及中
    華電信ADSL數據機組成之電話轉接機房，並擔任線路維護、
    故障排除之工作，二人須隨時注意更換卡片及維持通話品質
    ，向小郭回報新插入之卡片號碼，並登簿紀錄，約定月薪三
    萬元（尚未領取），被害人被害情形如附表一所示。
三、壬○○與丙○○、自稱「林大偉」及「小郭」之不詳姓名成
    年男子共同基於意圖為自己不法所有之犯意聯絡，由林大偉
    先帶壬○○至台北縣新莊市○○路中華電信服務處申辦ADSL
    服務，林大偉將節費器、閘道器、天線等物品運至壬○○位
    於台北縣新莊市○○○路一一八號之二十一住處，而由丙○○至該處為其組裝妥當，自九十五年十月十九日起，以同上
    方式架設轉接詐騙電話之機房，壬○○負責更換卡片及調整
    訊號，再將遭斷話之卡片寄至林大偉與小郭指定之地點。約
    定月薪三萬元（尚未領取），被害人被害情形如附表一所示
    。
四、嗣經臺灣臺北地方法院檢察署檢察官受理民眾報案，指揮內
    政部警政署刑事警察局（下稱刑事警察局）追查，於九十五
    年十一月十五日指揮刑事警察局持臺灣臺北地方法院檢察署
    檢察官核發之拘票及臺灣臺北地方法院核發之九十五年度聲
    搜字第一六五八號搜索票至丙○○、乙○○上開處所執行搜
    索，當場查獲如附表二、三所示供犯罪所用之閘道器、節費
    器、ADSL數據機、SIM卡等物品。後經丙○○帶同警方前往
    壬○○上開住處，經壬○○同意搜索後，查獲附表四所示供
    犯罪所用之閘道器、節費器、ADSL數據機、SIM卡等物品。
    理  由
甲、程序部分：
  壹、按判決書應分別記載裁判之主文與理由；有罪之判決書並
      應記載「犯罪事實」，且得與理由合併記載，為九十三年
      六月二十三日修正之刑事訴訟法第三百零八條所明定，參
      諸其立法理由為：刑事有罪判決所應記載之事實應係賦予
      法律評價而經取捨並「符合犯罪構成要件」之具體社會事
      實，爰參考日本刑事訴訟法第三百三十五條第一項之立法
      例，將原條文後段所定「並應記載事實」修正為「並應記
      載犯罪事實」，以臻明確。
      按關於非屬犯罪構成要件之犯罪細節，並不屬於有罪判決
      書必要記載之事項，自亦非判決理由所應敘述之範圍（最
      高法院九十四年台上字第六三三八號判決參照）；次按，
      有罪判決書應記載之「犯罪事實」，應係指符合犯罪構成
      要件之具體社會事實，如被告犯罪之時間、地點、手段以
      及其他該當於犯罪構成要件而足資認定既判力範圍之具體
      社會事實；至於構成要件以外之其他適用法律事實，例如
      ：刑罰之加重或減輕事由，可無須在「犯罪事實」欄中記
      載，僅於理由內依刑事訴訟法第三百十條第四款記載其理
      由即足（最高法院九十四年台非第一五二號判決參照），
      合先敘明。
  貳、證據能力認定（參見乙、壹所列證據清單）：
    一、本件證據一至證據五被告之供述就其本身而言，被告及
        其辯護人並未主張無證據能力；另證據六至證據十六除
        警訊筆錄及證據十二、證據十五外，分別符合刑事訴訟
        法第一百五十九條之一、第一百五十九條之四之傳聞法
        則之例外規定，而均得作為本件之證據。
    二、次按被告以外之人於審判外之陳述，雖不符前四條之規
        定，而經當事人於審判程序同意作為證據，法院審酌該
        言詞陳述或書面陳述作成時之情況，認為適當者，亦得
        為證據；又當事人、代理人或辯護人於法院調查證據時
        ，知有第一百五十九條第一項不得為證據之情形，而未
        於言詞辯論終結前聲明異議者，視為有前項之同意，刑
        事訴訟法第一百五十九條之五第一項、第二項分別定有
        明文。
        查證據六、證據七：證人林明宏、蔡夏淑靜於警詢時之
        陳述，雖屬被告以外之人於審判外之言詞陳述，惟被告
        等及其辯護人未於本院言詞辯論終結前就相關證據無證
        據能力，聲明異議，依上開規定，即視為同意於審判程
        序作為證據，復經本院審酌陳述作成時之情況，認為適
        當，而認得作為本件之證據。
    三、證據十二、十五、十七被告及其辯護人並未於本院言詞
        辯論終結前表示無證據能力，復查其取得過程無何明顯
        瑕疵，而應可作為本件之證據。
    四、被告庚○○辯護人對被告丙○○警詢筆錄及偵訊筆錄未
        經具結主張均無證據能力。
    （一）依我國刑事訴訟法第一百五十九條有關傳聞法則之規
          定，除法律有規定者外，不得作為證據，而所謂法律
          有規定即傳聞法則的例外，係規定在同法第一百五十
          九條之一、之二、之三、之四及之五各條。
          苟單純依上開法律明文規定，則似乎可以解決上開辯
          護人之質疑，惟依我國大法官會議解釋第五八二號解
          釋認為，刑事被告詰問證人的權利，乃屬憲法第十六
          條所保障人民之訴訟權，就刑事被告而言，係其在訴
          訟上享有之充分防禦權，且屬憲法第八條第一項所規
          定之正當法律程序所保障之權利。依此，則被告以外
          之人於審判外向法官、檢察官所為之陳述，似不得單
          純僅依刑事訴訟法第一百五十九條之一之規定即取得
          證據能力，惟究在何種條件下被告以外之人於審判外
          之陳述方具證據能力，即有進一步探求的必要。
    （二）國外相關法律規定及見解：
      １、美國：
          按依美國聯邦證據法第八０二條規定，傳聞陳述不得
          為證據，但例外得為證據，而該證據法所承認之例外
          規定，有將近二十八種之多（王兆鵬著，美國刑事訴
          訟法第三五八頁）；又美國憲法第六增修條文規定，
          刑事被告之對質詰問權：「所有刑事被告有與證人對
          質詰問的權利。」（前揭書第三六九頁）
          故證人審判外的陳述，與被告對質詰問權之關係如下
          ：
       （１）審判外的陳述，若符合「延緩的對質詰問」理論
             （Deferred cross-examination），未侵害對質
             詰問權，即該審判外陳述之人，於審判中出庭宣
             誓作證，且被告得對之詰問，現在的對質詰問能
             治癒過去未對質詰問的瑕疵，則使用審判外之陳
             述為證據，未侵害對質詰問權。
       （２）審判外的陳述，如符合「先前已對質詰問」理論
             ，亦未侵害對質詰問權。意即證人在先前的訴訟
             程序宣誓作證，且被告有完全及恰當的機會對其
             詰問，而證人於審判中又有「未能作證」的情形
             ，用證人「先前的證詞」未侵害被告的對質詰問
             權。
       （３）所使用之審判外陳述，若為具真實性標記之根深
             蒂固傳聞例外（firmly rooted hearsay
             exception），亦未侵害對質詰問權。關於對質詰
             問理論，美國聯邦最高法院最後採取的是「真實
             性理論」，在多次判決中指出，審判外的陳述，
             雖未經當事人對質詰問，只要該審判外的陳述具
             真實性標記（indicia of reliability），得使
             用該審判外陳述為證據。（以上參見前揭書第四
             一九頁至四二二頁）
      ２、日本：
      （１）依日本刑事訴訟法第三百二十一條第一項第一款之
            規定，非被告之人在法官面前所為陳述之書面筆錄
            具有證據能力，包括以下兩種類型：（１）該陳述
            人「因死亡、精神或者身體障礙、住所不明或者正
            在國外等原因，不能在審判準備階段或者審判期日
            內進行供述」；或（２）在審判準備階段或者審判
            期日內，作出與以前的供述相反或具有實質性差異
            的供述（按相反性）。因法官在性質上地位超然，
            在對證人之訊問時原則上會有宣誓之行為，且當事
            人即使沒有在場，但由於可以期待法官代其行使反
            詰問權（即依職權就被告有利之事項詢問證人），
            是以在日本，在法官面前之陳述筆錄，在類型上其
            可信性之情況獲得保證（參見林俊益著，傳聞法則
            之研究，第二０八頁至第二一０頁）。
      （２）依日本刑事訴訟法第三百二十一條第一項第二款之
            規定，非被告的檢察官筆錄具有證據能力，包括以
            下兩種類型：（１）該供述人「因死亡、精神或者
            身體障礙、住所不明或者正在國外等原因，不能在
            審判準備階段或者審判期日內進行供述」；（２）
            「在審判準備階段或者審判期日內，作出與以前的
            供述相反或具有實質性差貫的供述（按相反性）」
            ，且在檢察官面前所作的供述較之審判準備階段或
            公訴期日內的供述，更具特別可以信賴的情況（按
            特信性）。而此所謂的非被告，按照判例和通說的
            觀點，還包括共同犯罪人和共同被告。
            所謂特信性，係指取代反詢問具有信用性的情況保
            障意義的證據能力要件，必須以供述時的「外部情
            節」為基準來加以判斷，只需自由證明即可；如果
            被告對檢察官的存在特信性的主張沒有爭議，則亦
            可以根據其無爭議的態度推定其特信性。
      （３）司法警察筆錄，若供述人為非被告時，可以按照刑
            事訴訟法第三百二十一條第一項第三款的規定判斷
            其筆錄的證據能力，即其筆錄只有存在供述人死亡
            等供述人傳喚不能（供述再現不能）的要件，且其
            供述屬證明犯罪事實所不可欠缺的證據（不可欠缺
            性），以及該供述具有特別可信的情況下（特信性
            ），才能認定其證據能力。所謂不可欠缺性係指採
            用其它證據不能達到立證目的的場合。（以上參見
            石井一正著，陳浩然譯，日本實用刑事證據法，第
            一百二十頁至第一百三十四頁）
      ３、德國：
          被告不得像在英美法的刑事訴訟上一樣，在自己的案
          件中擔任證人的角色，共同被告亦不得以證人身份接
          受就有關其他被告涉案情形之訊問（參見Claus
          Roxin 著，德國刑事訴訟法，吳麗琪譯，第二百七十
          五頁）。得為證據之人，其原則上應接受訊問，只有
          在例外的情形下，訊問筆錄及其他書面陳述之朗讀方
          屬合法（按審判程序中對事實之調查），其中，對證
          人、鑑定人或共同被告無可避免地不能到場接受訊問
          時，其往昔在法官、有時亦得為非法官訊問時所做的
          筆錄，以及其他書面的陳述說明等，得被朗讀之；而
          此類朗讀的要件是該受訊問之人於往昔被訊問時，已
          被合法地就拒絕證言權及拒絕陳述權加以告示，否則
          所為之陳述不具證據能力，即不得使用為證據（參見
          前揭書第四九二頁）。
    （三）本院見解：
      １、被告以外之人於審判外曾陳述，在法院審判中到庭具
          結，並接受被告詰問：
      （１）之前於審判外向法官所為之陳述，原屬傳聞證據，
            惟因符合前開「延緩的對質詰問理論」，即現在的
            對質詰問已治癒過去未對質詰問的瑕疵，且符合刑
            事訴訟法第一百五十九條之一第一項之規定，屬憲
            法位階之被告詰問權已受到保障，故此情形下應認
            此部分之證據具證據能力。
      （２）之前於審判外向檢察官所為之陳述，亦屬傳聞證據
            ，惟因與前開「延緩的對質詰問理論」相符，若亦
            符合刑事訴訟法第一百五十九條之一第二項之規定
            ，此部分證據亦應認有證據能力。
      （３）之前於審判外向檢察事務官、司法警察官或司法警
            察所為之陳述，均屬傳聞證據，原則上並不具備證
            據能力。惟在符合刑事訴訟法第一百五十九條之二
            規定，其之前於審判外所為之陳述，與審判中之陳
            述不符，在符合「較可信之特別情況」與「證明犯
            罪事實存否所必要」之要件下，例外具有證據能力
            。
      ２、本件被告庚○○辯護人就被告丙○○偵訊筆錄未經具
          結主張無證據能力，惟被告丙○○於偵查中曾以證人
          身分具結並接受檢察官訊問在案（參見偵查卷第二０
          七頁、第二二一頁），且符合前開所述之條件，應具
          備證據能力，警詢部分則因檢察官就如何符合刑事訴
          訟法第一百五十九條之二之要件未舉證說明，此部分
          應未具證據能力。
乙、認定犯罪構成要件事實所憑之證據及其認定之理由：
  壹、證據清單：
      證據一：被告丙○○供述（警詢、偵訊、原審、本院）。
      證據二：被告庚○○供述（警詢、偵訊、原審、本院）。
      證據三：被告乙○○供述（警詢、偵訊、原審、本院）。
      證據四：被告辛○○供述（警詢、偵訊、原審、本院）。
      證據五：被告壬○○供述（警詢、偵訊、原審、本院）。
      證據六：證人林明宏證述（警詢、偵訊、原審、本院）。
      證據七：附表一被害人蔡夏淑靜等六十二位證述（警詢、
              偵訊）（偵卷第二七三五號第一○一至四六○頁
              ）。
      證據八：附表一被害人蔡夏淑靜等六十二位報案紀錄、匯
              款單、交易明細、偽造公文、收據、刷卡收據、
              報紙廣告等（同上卷第一○一至四六○頁）。
      證據九：通訊監察譯文。
      證據十：台北地檢署九五甲○大為聲監字第○○一五○九
              號、第○○一五六一號通訊監察書。
      證據十一：壬○○搜索扣押筆錄、自願搜索同意書。
      證據十二：庚○○以其0000000000號電話傳送
                簡訊至林明宏0000000000號電話之
                照片一紙。
      證據十三：機房使用紀錄簿。
      證據十四：丙○○搜索筆錄。
      證據十五：現場照片二十六紙。
      證據十六：乙○○、辛○○搜索扣押筆錄。
      證據十七：扣案物如附表二、三、四所示。
  貳、認定之理由：
    一、訊據被告乙○○、壬○○、辛○○對於上開犯罪事實均
        坦承不諱（參見本院卷第一八五頁），核與渠等在原審
        審理及警詢、檢察官訊問時自承情節相符，此外復有上
        開證據足資佐證，犯行洵堪認定。
    二、訊據被告丙○○、庚○○則矢口否認上開犯罪事實，被
        告庚○○暨其辯護人辯稱：被告庚○○是否於原審自白
        犯罪，尚有疑異。庚○○與丙○○係夫妻，對於丙○○
        請其代購強波氣或電腦零件等，乃人倫之常，故丙○○
        於偵訊時稱：被告庚○○知道其有在做機房，但她沒有
        參與等語，應與情理相合，亦無任何積極證據足認庚○○對於系爭機房之裝設及運作有何事前合謀之意思聯絡
        及行為分擔之共犯事實；被告丙○○及其辯護人辯稱：
        被告丙○○固不否認確有顧機房之事實，然被告主觀認
        識上，機房僅供「網路電話節費」之用，客觀上裝設節
        費器及以中華電信ADSL數據機上網等設備，亦足使被告
        確信該機房僅為網路電話節費之用。被告於本件破獲前
        實不知係供詐騙集團轉接詐騙電話之用，而被告警、偵
        及原審筆錄記載有轉接、詐騙等字句，或非屬被告陳述
        ，或係在訊問下被動回答。再者，以被告智識經驗，斷
        無可能知悉節費器具有轉接電話功能，故在被告方面，
        僅係意在節費，而系爭詐騙集團則係意在轉接以遂行詐
        欺目的，顯不能遽認有意思聯絡等語。
    三、查上揭犯罪事實，業據被告丙○○、庚○○於原審審理
        時均坦承不諱，核與被告丙○○於警詢（就其本身犯行
        而言）及檢察官訊問情節相符，今二人翻異前供已難以
        採信。
    四、依證據九即卷附通訊監察譯文所載，被告丙○○及被告
        庚○○二人之間多次對話內容可知，被告庚○○對於被
        告丙○○上開所為犯行均知之甚詳。
        而被告庚○○於九十五年十一月十四日為警查獲時以簡
        訊通知同案被林明宏：「機房... 撤... 警察」，此為
        被告庚○○所自承係發給林明宏，希望他通知丙○○趕
        快把機房收起來等語（參見本院卷第一八０頁），苟被
        告庚○○未知情及參與，又焉需通知被告丙○○及林明
        宏因被警察查獲趕快撤離機房乎？
        再者，被告丙○○對於本院訊問其為何網路電路要有Ｓ
        ＩＭ卡時僅辯稱沒有接觸過網路電話，而無法為清楚說
        明其疑點，另稱：他們寄來一百多張ＳＩＭ卡等語（參
        見本院卷第一七八頁反面），顯與常情有所違背，又焉
        不啟疑竇？復依被告丙○○於本院審理時證稱：我有告
        訴父母、太太（即被告庚○○）說我可能會兼差，一個
        月三萬元，設置機房後一個多月才告訴他們（參見本院
        卷第一七四頁反面）；在被警破獲前有懷疑過可能是違
        法，也有跟庚○○討論過；庚○○知道我在顧機房等語
        （參見本院卷第一七七頁及反面），核與被告庚○○證
        述情節相符（本院卷第一七九頁），而二人復為朝夕相
        處之夫妻，顯見被告丙○○與被告庚○○間應有犯意之
        聯絡及行為之分擔甚明。
    五、被告庚○○雖舉證人己○○、戊○○、丙○○為證，惟
        證人己○○僅能證明在伊上班時間未曾見到被告庚○○
        到洗車廠旁機房內；證人戊○○僅能證明曾接到有人打
        電話到家說七萬元匯進來一事，對於被告庚○○未參與
        上開犯行並無法為積極之證明。證人即同案被告丙○○
        雖一再堅稱被告庚○○並不知情，惟二人係夫妻關係，
        所證亦難遽信。
    六、被告丙○○雖舉證人丁○○、庚○○為證，惟證人丁○○僅能證明伊曾據被告丙○○告知機房內之器材係網路
        節費器，此部分究竟是否為被告丙○○真實之認知，或
        僅係對外搪塞之說詞，並無法得知，而證人丁○○既係
        聽聞自被告丙○○之陳述，其證據證明力自相當薄弱。
        另證人即同案被告庚○○雖亦於本院時出庭作證，惟所
        證述之內容僅就其不知機房為違法而陳述，並無有利於
        被告丙○○之證述，此部分亦難為被告丙○○有利之認
        定。
        再者，被告丙○○雖一再辯稱機房內之器具係網路節費
        電話，但卻又稱並沒有使用過網路電話打過電話，都是
        用自己的手機等語（參本院卷第一七九頁），而苟機房
        內確為節費電話，依常情而論，應會自己試用，惟被告
        丙○○卻從未使用，顯與常情有違。
    七、綜上各情，被告前開所辯，無非事後諉卸之詞，不足採
        信，本件事證明確，被告二人犯行，均洵堪認定。
丙、適用法律：
  一、核被告丙○○、庚○○、乙○○、辛○○、壬○○所為，
      均係犯刑法第三百三十九條第一項詐欺罪。
  二、被告丙○○、庚○○二人與林明宏、姓名年籍不詳，綽號
      「蔡大哥」、「小郭」、「小蔣」之成年人間、被告丙○○與共同被告乙○○、辛○○、蔡大哥、小郭之間及被告
      丙○○與被告壬○○、林大偉及小郭之間，各有犯意聯絡
      及行為分擔，均為共同正犯。
丁、原判決撤銷之理由：
  壹、原審對被告論罪科刑之判決，固非無見。惟查：
      中華民國犯罪減刑條例於九十六年六月十五日經立法院三
      讀通過，經總統公布，於同年七月十六日施行，查本件被
      告乙○○、辛○○、壬○○犯罪時間，均在九十六年四月
      二十四日以前，且所犯罪名及宣告刑，悉合於減刑條件，
      應予減刑，原審未及審酌，尚有未洽。
  貳、上訴人即被告丙○○、庚○○否認犯罪而提起上訴，固無
      理由；上訴人檢察官上訴認二人量刑過輕，因二人於本院
      審理時否認犯罪，原審原量刑係基於坦承犯行，而為有理
      由；及原判決就上訴人即被告乙○○、辛○○及被告壬○○既有上揭不當之處，自均應由本院予以撤銷改判。
  參、爰審酌被告五人之犯罪動機、目的係為牟取不法之利益、
      犯罪時未受到任何刺激、犯罪手段平和、生活狀況正常、
      品行、智識程度、違反義務之程度高、犯罪所產生危險或
      損害高、被告丙○○、庚○○犯罪後不知悔改，飾詞否認
      犯罪，態度不佳，被告乙○○、壬○○、辛○○則坦承犯
      行，態度尚佳等一切情狀，各量處如主文所示之刑，被告
      乙○○、壬○○、辛○○並因符合中華民國九十六年罪犯
      減刑條例之規定，而予以減輕其刑，渠等主刑宣告部分符
      合刑法第四十一條第一項之規定，應依法諭知以新台幣一
      千元折算一日，定其易科罰金之折算標準。
  肆、扣案如附表二、三、四所示之物，係被告五人與共犯所有
      供犯罪所用之物，應依刑法第三十八條第一項第二款之規
      定，併予宣告沒收。
據上論斷，應依刑事訴訟法第三百六十九條第一項前段、第三百
六十四條、第二百九十九條第一項前段；刑法第二十八條、第三
百三十九條第一項、第四十一條第一項、第三十八條第一項第二
款；中華民國九十六年罪犯減刑條例第二條第一項第三款、第七
條、第九條；刑法施行法第一之一條第一項、第二項，判決如主
文。
本案經檢察官蔡秋明到庭執行職務。
中　　華　　民　　國　　96　　年　　 7　　月　　31　  日
    　　　　　　　刑事第十八庭　審判長法　官　溫耀源
　　　　　　　　　　　　　　　　　    法　官  段景榕
　　　　　　　 　 　　　　　　　　　　法　官  陳健順
以上正本證明與原本無異。
不得上訴。
　　　　　　　　　　　　　　　　　　　書記官　初玲玲
中　　華　　民　　國　　96　　年　　8 　　月　　2 　　日
附錄論罪法條：
刑法第三百三十九條第一項。
意圖為自己或第三人不法之所有，以詐術使人將本人或第三人之
物交付者，處5年以下有期徒刑、拘役或科或併科1千元以下罰金
。
